臺灣桃園地方法院民事簡易判決
111年度壢簡字第789號
原      告  陳冠霖  
被      告  鄒騏蓬  
上列當事人間債務人異議之訴事件，本院不經言詞辯論，判決如
下：
    主    文
原告之訴駁回。
訴訟費用由原告負擔。
    事實及理由
一、原告主張：兩造前因車禍糾紛，經臺灣桃園地方檢察署110
    年度偵字第44085號轉介桃園市蘆竹區調解委員會進行調解
    ，並於民國111年3月2日達成調解、簽立桃園市○○區○○○○○00
    0○○○○000號調解書（下稱系爭調解書），系爭調解書經本院
    於111 年3 月30日准予核定。後被告持系爭調解書向本院聲
    請對原告為強制執行，經本院111年度司執字第41658號清償
    債務強制執行程序（下稱系爭強制執行程序）受理在案，然
    被告也應賠償其損害新臺幣90,000元，爰依法提起本件訴訟
    等語，並聲明：系爭強制執行程序應予撤銷。
二、按原告之訴，依其所訴之事實，在法律上顯無理由者，法院
    得不經言詞辯論，逕以判決駁回之，+民事訴訟法第249條第
    2項第2款定有明文。該條項於簡易訴訟程序亦有適用，此觀
    民事訴訟法第436條第2項自明。所謂在法律上顯無理由者，
    係指依原告於訴狀內記載之事實觀之，在法律上顯然不能獲
    得勝訴之判決者而言。次按調解經法院核定後，當事人就該
    事件不得再行起訴。經法院 核定之民事調解，與民事確定
    判決有同一之效力；經法院核定之刑事調解，以給付金錢或
    其他代替物或有價證券之一定數量為標的者，其調解書得為
    執行名義，鄉鎮市調解條例第27條定有明文。再按強制執行
    法第14條第1 項規定之債務人異議之訴，須執行名義成立後
    ，有消滅或妨礙債權人請求之事由發生，始得提起。所謂消
    滅債權人請求之事由，例如清償、提存、抵銷、免除、混同
    、債權讓與、債務承擔、更改、消滅時效完成、解除條件成
    就、契約解除或撤銷、另訂和解契約，或其他類此之情形。
    所謂妨礙債權人請求之事由，例如債權人同意延期清償、債
    務人行使同時履行抗辯權等（最高法院98年度台上字第1899
    號裁判意旨參照）。次按強制執行法第14條規定，債務人異
    議之訴須主張執行名義成立後，有消滅或妨礙債權人請求之
    事由發生，始得為之。所謂有消滅債權人請求之事由，係指
    足以使執行名義之請求權及執行力消滅之原因事實而言。又
    債務人所主張消滅或妨害債權人請求之事由，須係發生在執
    行名義成立之後者始得為之。若主張之事由在執行名義成立
    之前即已存在，則為執行名義之裁判，縱有未當，亦非異議
    之訴所能救濟，亦即如係以裁判為執行名義時，其為異議原
    因之事實發生在前訴訟言詞辯論終結前者，縱該為執行名義
    之裁判有何不當，即與異議之訴之要件不符，即不得提起（
    最高法院97年度台上字第2653號裁判意旨參照）。
三、經查，兩造就車禍糾紛，前經臺灣桃園地方檢察署檢察官移
    付桃園市蘆竹區調解委員會調解，兩造於111年3月2日達成
    調解，並簽立系爭調解書，系爭調解書亦經本院於111 年3 
    月30日核定，此經本院調閱系爭強制執行事件卷宗核閱無訛
    ，是系爭調解書既經本院核定，揆諸上揭規定，系爭調解書
    已發生與確定判決同一之效力，被告自得以系爭調解書向本
    院聲請強制執行。又原告以執行名義即系爭調解書前所生事
    由再為主張，並提起本件債務人異議之訴，然依強制執行法
    第14條第1 項規定，原告不得以執行名義成立前所生之事由
    而為主張。是本件原告以執行名義成立前之調解時，原告對
    調解內容有所誤認為由，主張依強制執行法第14條第1項撤
    銷系爭強制執行等情，與強制執行法第14條第1 項之規定相
    違。故原告上開主張為無理由，應予駁回。從而，原告提起
    債務人異議之訴，訴請撤銷系爭強制執行程序，應認依其所
    訴之事實，在法律上顯無理由，且其情形無從補正，爰不經
    言詞辯論，逕以判決駁回之。
四、依民事訴訟法第436條第2項、第249條第2項第2款、第78條
    ，判決如主文。
中　　華　　民　　國　　111 　年　　6 　　月　　23　　日
                  中壢簡易庭      法  官  張得莉
以上為正本係照原本作成。
如不服本判決，應於送達後20日內，向本院提出上訴狀並表明上
訴理由，如於本判決宣示後送達前提起上訴者，應於判決送達後
20日內補提上訴理由書（須附繕本）。
如委任律師提起上訴者，應一併繳納上訴審裁判費。
中　　華　　民　　國　　111 　年　　6 　　月　　23　　日
                                  書記官  鄭涵勻